【裁判字號】    89,上訴,432
【裁判日期】    890503
【裁判案由】    毒品危害防制條例
【裁判全文】
臺灣高等法院臺中分院刑事判決              八十九年度上訴字第四三二號
    上  訴  人
    即  被  告  乙○○
右上訴人因毒品危害防制條例案件，不服臺灣臺中地方法院八十八年度訴字第二三一
二號中華民國八十九年一月二十五日第一審判決（起訴案號：臺灣臺中地方法院檢察
署八十八年度偵字第一九七九八號），提起上訴，本院判決如左：
    主      文
上訴駁回。
    事      實
一、乙○○基於概括之犯意，自民國（下同）八十八年九月初起，至同年月九日凌晨
    二時許止，在台中市○區○○路二六號七樓之十一室住處，連續三次無償轉讓少
    許第二級毒品安非他命供柯淇夫（施用毒品部分另案由檢察官偵辦）施用。嗣於
    同年月九日凌晨三時三十分許，在上址為警查獲。
二、案經台中市警察局第一分局報告臺灣臺中地方法院檢察署檢察官偵查起訴。
    理  由
一、訊之上訴人即被告（以下簡稱被告）乙○○矢口否認有何轉讓安非他命之犯行，
    並辯稱：伊沒有免費提供安非他命供柯淇夫施用，係柯淇夫自行攜帶安非他命至
    伊住處施用，不是伊提供給他們施用，他們到伊住處時，伊根本沒有安非他命云
    云。然查被告於前揭時地，如何無償提供安非他命供柯淇夫施用之事實，業據證
    人柯淇夫迭於警訊時及原審偵審中證述明確。證人陳建宏於警訊時亦證稱：因為
    柯淇夫要吸食安非他命，所以邀伊一同前往乙○○住處等語。即被告於偵查中亦
    坦承提供安非他命與柯淇夫一起施用（參見八十八年九月九日訊問筆錄）。證人
    柯淇夫、陳建宏與被告素無怨隙，衡情應無誣指被告之必要。被告前開辯詞，顯
    係卸責之詞，不足採信。事證明確，被告犯行堪予認定，應予依法論科。
二、按安非他命係毒品危害防制條例第二條第二項第二款所規定之第二級毒品，核被
    告所為，係犯同條例第八條第二項之轉讓第二級毒品罪。被告持有第二級毒品之
    低度行為，已為轉讓之高度行為所吸收，不另論罪。被告先後三次轉讓犯行，時
    間緊接，觸犯構成要件相同之罪名，顯係基於概括犯意反覆為之，應依連續犯之
    規定論以一罪，並加重其刑。原審適用毒品危害防制條例第八條第二項、刑法第
    十一條前段、第五十六條之規定，審酌被告轉讓毒品供他人施用，戕害他人健康
    ，及其犯罪之手段、所生危害、犯罪後之態度等一切情狀，量處有期徒刑柒月，
    其認事用法及所量處之刑，並無違誤，被告上訴空言否認犯罪，恣意指摘原判決
    不當，為無理由，應予駁回。
三、據上論斷，應依刑事訴訟法第三百六十八條，判決如主文。
本案經檢察官甲○○到庭執行職務。
中      華      民      國    八十九     年      五       月     三     日
                                  臺灣高等法院臺中分院刑事第四庭
                                        審判長法  官  洪  耀  宗
                                              法  官  劉  登  俊
                                              法  官  吳  重  政
右正本證明與原本無異。
如不服本判決應於收受送達後十日內向本院提出上訴書狀，其未述上訴之理由者並
得於提起上訴後十日內向本院補提理由書（均須按他造當事人之人數附繕本）。
                                              書記官  郭  文  華
中      華      民      國    八十九     年      五       月     五     日
附錄：
毒品危害防制條例第八條第二項：
轉讓第二級毒品者，處六月以上五年以下有期徒刑，得併科新臺幣七十萬元以下罰金
。
                                                                        Ｑ


司法院資訊處製作；財團法人民間司法改革基金會備份。
